臺灣高等法院刑事判決　　　　　　　　　九十一年度上訴字第一八八號
　　上　訴　人
　　即　被　告　丙○○
　　　　　　　　乙○○
　　共　　　同
　　指定辯護人　甲○公設辯護人
右上訴人等因違反毒品危害防制條例案件，不服臺灣桃園地方法院九十年度重訴字第
一０號，中華民國九十年十月二十三日第一審判決（起訴案號：臺灣桃園地方法院檢
察署九十一年度偵字第三七七九號）提起上訴，甲○判決如左：
    主    文
原判決撤銷。
丙○○、乙○○共同運輸第二級毒品，丙○○累犯，處有期徒刑伍年；乙○○處有期
徒刑捌年。
扣案之第二級毒品ＭＤＭＡ淨重肆仟貳佰伍拾伍公克（包裝重參柒．肆公克，純度參
陸．伍伍％，純質淨重壹伍伍伍．貳公克）沒收銷燬之。扣案之餅乾盒貳盒均沒收，
如全部或一部不能沒收時，追徵其價額或以其財產抵償之。
    事    實
一、丙○○曾於民國（下同）八十二年間，因違反麻醉藥品管理條例案件，經台灣台
    北地方法院判處有期徒刑三月確定，於八十三年四月三十日執行完畢；又於八十
    二年間，因違反麻醉藥品管理條例及肅清煙毒條例案件，經台灣台北地方法院分
    別判處有期徒刑六月、三年六月，並定應執行有期徒刑三年十月，上訴後，經甲
    ○駁回上訴確定，復於八十四年間，因違反麻醉藥品管理條例案件，經台灣板橋
    地方法院判處有期徒刑七月確定，前開三罪經接續執行，於八十六年七月三日停
    假釋出獄，假釋期間至八十八年十一月十四日縮短刑期屆滿，以執行完畢論。乙
    ○○則於七十九年間，因偽造有價證券案件，經台灣彰化地方法院判處有期徒刑
    三年，減為有期徒刑一年六月，上訴後，經台中高分院撤銷改判處有期徒刑九月
    確，於八十一年八月八日執行完畢。
二、乙○○與姓名年籍不詳綽號「澎哥」之成年男子欲共同自馬來西亞走私經政府公
    告列為第二級毒品防制，及管制進口之ＭＤＭＡ（俗稱搖頭丸）回國銷售牟取暴
    利，復共同擬以免費提供至馬來西亞旅遊及新台幣（下同）十五萬元為酬方式，
會同乙○○至馬來西亞挾帶走私ＭＤＭＡ入境。謀定後，即由乙○○於九十年二
    月二十日晚上八時許，打電話予其舊識之丙○○，約於該晚十一時許，在國道中
    山高速公路三重交流道下某處見面，丙○○按時赴約後，乙○○隨即帶領丙○○
    至台北縣三重市○○路○段一四０號五樓「澎哥」之租屋處與其見面，「澎哥」
    及乙○○即告知可提供丙○○免費至馬來西亞旅遊，與乙○○挾帶ＭＤＭＡ第二
    級毒品入境，事成之後，允予二人各十五萬元為酬，丙○○因經濟不佳，當場予
    以應允。乙○○乃先於同年月二十三日出境前往馬來西亞檳城，下榻於ＨＯＴＥ
    Ｌ  ＥＱＵＡＴＡＲＩＡＬ等候，丙○○因辦理護照關係，遲於同年月二十四日
    始搭機前往馬來西亞檳城（機票由「澎哥」購買，並給予張某二萬元為零用金）
    ，到達後，即由乙○○委請「澎哥」馬來西亞籍成年助手「尊尼」前往接機，將
    丙○○帶往ＨＯＴＥＬ  ＥＱＵＡＴＡＲＩＡＬ與乙○○會合，「尊尼」即與乙
    ○○、丙○○、「澎哥」共同基於運輸走私管制進口第二毒品ＭＤＭＡ之犯意聯
    絡，擬由乙○○、丙○○自檳城攜帶ＭＤＭＡ走私入境。翌（二十五）日乙○○
    因毒癮發作，「尊尼」認其已無法夾帶ＭＤＭＡ走私入境，乃決定讓乙○○先行
    搭機返國，臨行前，「尊尼」乃將內裝有淨重達四二五五公克（包裝重三七．四
    公克，純度三六．五五％，純質淨重一五五五．二公克）之ＭＤＭＡ藥片之餅乾
    盒二盒，交由乙○○轉交丙○○，囑其搭機挾帶返回台灣，事成後，即在中正國
    際機場打其0000000000號行動電話聯絡，屆時在電話中會約定其交貨
    地點，交待後乙○○遂先行返國。迨同年月二十七日晚上九時五十分許，丙○○
    搭乘華航ＣＩ六七四號班機自檳城返國，攜帶裝有ＭＤＭＳ第二級毒品之餅乾盒
    二盒入境桃園中正國際機場，私運管制之第二級毒品進口，於通關時當場為中正
    機場海關人員查獲，並扣得內裝有淨重達四二五五公克之ＭＤＭＡ藥片之餅乾盒
    二盒，並通報法務部調查局桃園縣調查站（下簡稱桃園調查站）緝毒組幹員，報
    請檢察官指揮偵辦，丙○○當場即供出來源上情，並依指示以機場內電話打00
    00000000號行動電話與乙○○聯繫，詢明如何交貨，乙○○聞訊後，即
    指示丙○○搭乘計程車南下彰化縣員林鎮○○路合作茶庫前交貨，專案小組人員
    即帶同丙○○連夜南下，於翌（二十八）日凌晨三時十分許，在彰化縣員林鎮○
    ○路合作茶庫前逮捕前來取貨之乙○○而破獲。
三、案經法務部調查局桃園縣調查站移送桃園地方法院檢察署檢察官偵查起訴。
    理    由
一、訊據上訴人即被告丙○○固不否認其有自馬來西亞檳城，攜帶二盒餅乾盒搭機自
    中正國際機場入境，舷中正機場海關人員查獲該二盒餅乾盒內裝有第二級毒品Ｍ
    ＤＭＡ等情不諱，惟矢口否認其知悉該二盒餅乾盒內裝有ＭＤＭＡ毒品，辯稱：
    當時「澎哥」僅表示要免費招待其至馬來西亞旅遊，並未講明要其攜帶ＭＤＭＡ
    入境，該二盒餅乾盒係乙○○返國時因行李太多裝不下，委託其幫忙帶回台灣，
    到達後再打其行電話聯繫，其並不知道餅乾盒內係裝有ＭＤＭＡ毒品云云；上訴
    人即被告乙○○則矢口否認其受「澎哥」之指示，前往馬來西亞與丙○○共同走
    私第二級毒品ＭＤＭＡ犯行，辯稱：ＭＤＭＡ毒品係「尊尼」交付丙○○，指示
    丙○○攜帶入境台灣中正機場，後丙○○以電話通知其已將餅乾盒帶回，其基於
    好奇，始在電話中要求丙○○將該餅乾盒帶至員林，其目的只想看看餅乾盒係裝
    有何物品，並未在馬來西亞檳城旅館內，將藏有ＭＤＭＡ之餅乾盒交付丙○○帶
    回等語。
二、經查：
(一)上訴人即被告丙○○如何於前揭時、地接獲被告乙○○之電話，乃約於中山高速
    公路三重交流道下某處見面，見面後乙○○隨即帶領丙○○至「澎哥」租屋處會
    面，「澎哥」及乙○○即告知可提供丙○○免費至馬來西亞旅遊，丙○○因經濟
    不佳，當場予以應允。乙○○乃先於同年月二十三日出境前往馬來西亞檳城，下
    榻於ＨＯＴＥＬ  ＥＱＵＡＴＡＲＩＡＬ等候，丙○○因辦理護照關係，遲於同
    年月二十四日始由「澎哥」為其購買機票，並給予二萬元零用金搭機前往檳城，
    到達後，即由乙○○委請「澎哥」馬來西亞籍成年助手「尊尼」前往接機，將丙
    ○○帶往ＨＯＴＥＬ  ＥＱＵＡＴＡＲＩＡＬ會合，嗣乙○○因故於二十五日先
    行返國，並將餅乾盒二盒持交丙○○，囑其搭機攜帶返回台灣後在中正國際機場
    打其0000000000號行動電話聯絡，迨同年月二十七日晚上九時五十分
    許，丙○○搭乘華航ＣＩ六七四號班機自檳城返國，攜帶該餅乾盒二盒入境桃園
    中正國際機場於通關時，當場為中正機場海關人員查獲餅乾盒內裝有淨重達四二
    五五公克之ＭＤＭＡ藥片，並通報桃園調查站緝毒組幹員，報請檢察官指揮偵辦
    ，丙○○當場即供出來源上情，並依指示以機場內電話打0000000000
    號行動電話與乙○○聯繫，詢明如何交貨，乙○○聞訊後，即指示丙○○搭乘計
    程車南下彰化縣員林鎮○○路合作茶庫前交貨，專案小組人員即帶同丙○○連夜
    南下，於翌（二十八）日凌晨三時十分許，在彰化縣員林鎮○○路合作茶庫前逮
    捕前來取貨之乙○○而破獲等情，迭據被告丙○○坦承在卷，雖被告丙○○一再
    否認其事先與乙○○、「澎哥」「尊尼」者有運輸、走私第二級毒品ＭＤＭＡ之
    故意，辯謂其並不知該二盒餅乾盒內裝有ＭＤＭＡ云云，然查被告丙○○於甲○
    調查時已承稱：「（問：你在九十年十二月二十七日，是否由馬來西亞檳城搭機
    華航ＣＩ六七四號班機回國，在中正機場被警查獲攜帶二盒餅乾盒裝的搖頭丸？
    ）、有的，從檳城回來。」、「（問：這二盒搖頭丸是誰在何處交給你的？）、
    是乙○○在檳城富都飯店房間內交我的，叫我帶回國內。」、「（問：帶回國內
    後他說如何與他聯繫？）、他叫我回國後打0000000000號行動電話給
    他。」、「（問：你為何會去馬來西亞的檳城去攜帶ＭＤＭＡ回來？）、有一次
    我在三重逛街時遇到乙○○，他說澎哥在大陸被借提回來，現在交保在外，他帶
    我到澎哥住的地方，我們就在澎哥的家裡談各國風情，澎哥說乙○○要去馬來西
    亞辦事，問我想不想去，他要免費招待我去。」、「他（指澎哥）叫我到當地後
    ，再與乙○○聯繫。」、「我到（檳城）機場後聯絡乙○○，乙○○叫尊尼帶我
    到飯店與乙○○會合。」（見甲○卷第五十五頁至第五十七頁）等情，顯見被告
    丙○○自始即知悉係前往馬來西亞檳城運輸、走私管制進口之第二級毒品品ＭＤ
    ＭＡ入境甚明，再參以被告亦自承其前往檳城之機票、旅遊費用均由「澎哥」者
    負責，免費提供其前往外，更交付其二萬元零用金（見甲○卷第五十七頁），若
    非被告丙○○係負責前往運輸該毒品返台，「澎哥」者豈有無端提供被告丙○○
    前往馬來西亞檳城之全部旅費，並給予二萬元零用金花用？況被告乙○○亦已承
    稱：「﹕當時我住進檳城富都大飯店二一四房後，『尊尼』與丙○○於星期六一
    起到富都大飯店找我，並談及『膨哥』要我與丙○○一起夾帶搖頭丸進台灣的事
    ，之後因『尊尼』與丙○○認為我不適合夾帶毒品進台灣，所以分別打電話告訴
    『膨哥』要求不要將貨交給我本人夾帶進來，故我即於九十年二月二十五日搭機
    返回台灣，後來丙○○在九十年二月二十八日凌晨打了數通電話給我，第一通丙
    ○○表示『你叫我帶的餅乾我已經帶進來』，我因台灣查緝毒品很嚴格，不大相
    信丙○○能順利將貨帶進來，故才叫丙○○將『餅乾』帶下來彰化員林給我看，
    之後丙○○又打了二、三通（確切數目不記得）電話給我，向我表示他身上現錢
    不夠，無法支付車資，我即告訴他我願代為支付車資，最後丙○○即與貴站人員
    一同在彰化縣員林鎮○○路合作茶庫出現，並隨即遭貴站人員逮捕。」等情（見
    偵字第三七七九號卷第六十八頁），益徵被告丙○○確實自始即知悉其與乙○○
    前往檳城之目的，係為運輸、走私管制進口之第二級毒品品ＭＤＭＡ入境，至為
    灼然，被告丙○○辯謂其不知該餅乾盒內係藏有第二級毒品品ＭＤＭＡ云云，要
    係卸責之詞，委不足採。
(二)被告乙○○確於出國前即與「澎哥」、丙○○等人即有運輸、走私管制進口之第
    二級毒品ＭＤＭＡ入境之犯意，復於馬來西亞檳城與「尊尼」者基於同一犯意共
    同涉犯本罪等情，業據被告乙○○供稱：「九十年二月二十日晚間我北上至三重
    市找綽號『膨哥』者，﹕，隔日『膨哥』要求我與丙○○（綽號西瓜）在九十年
    二月二十四日赴馬來西亞檳城帶四盒『餅乾』回國（兩人各帶兩盒），事成之後
    將給我與丙○○新台幣（以下同）每人各十五萬元做為報酬，我依約於九十年二
    月二十二日早上六時左右搭機前往馬來西亞檳城取貨，但最後『膨哥』在馬來西
    亞當地的助手『尊尼』不讓我帶餅乾進來，故我即空手返回台灣，所以當丙○○
    （綽號西瓜）順利將我們當初所約定之『餅乾』帶進來時，我會如此地熱心及好
    奇。」、「（問：你原擬赴馬來西亞帶夾藏疑似毒品片之『餅乾』回來詳細過程
    為何？）、在九十年二月初﹕辦理馬來西亞的簽證，約二十日後我將該簽證辦妥
    ，於九十年二月二十日﹕我攜帶護照北上準備出國，九十年二月二十四日早上六
    時許由『膨哥』開車載我至中正國際機場購買機票，並兌換美金五百元給我當旅
    費，到達馬來西亞檳城後，由『膨哥』聯絡他當地助手『尊尼』以電話引導我至
    富都大飯店住宿，並於九十年二月二十四日在該飯店遇到前開所述之丙○○（綽
    號西瓜），因為『尊尼』認為我不適合帶『餅乾』進來，所以他與人在台灣的『
    膨哥』聯絡後，要求我先行返台，故我於九十年二月二十五日晚間九時許返抵台
    灣。」、「﹕當時我住進檳城富都大飯店二一四房後，『尊尼』與丙○○於星期
    六一起到富都大飯店找我，並談及『膨哥』要我與丙○○一起夾帶搖頭丸進台灣
    的事，之後因『尊尼』與丙○○認為我不適合夾帶毒品進台灣，所以分別打電話
    告訴『膨哥』要求不要將貨交給我本人夾帶進來，故我即於九十年二月二十五日
    搭機返回台灣，後來丙○○在九十年二月二十八日凌晨打了數通電話給我，第一
    通丙○○表示：你叫我帶的『餅乾』我已經帶進來，我因台灣查緝毒品很嚴格，
    不大相信丙○○能順利將貨帶進來，故才叫丙○○將『餅乾』帶下來彰化員林給
    我看，之後丙○○又打了二、三通（確切數目不記得）電話給我，向我表示他身
    上現錢不夠，無法支付車資，我即告訴他我願代為支付車資，最後丙○○即與貴
    站人員一同在彰化縣員林鎮○○路合作茶庫出現，並隨即遭貴站人員逮捕。」等
    語綦詳（見第三七七九號偵查卷第十頁、第十一頁、第六十八頁），且「尊尼」
    所以不願被告乙○○攜帶有裝第二級毒品ＭＤＭＡ之餅乾盒入境，洵係被告乙○
    ○在檳城旅館中毒癮發作，「尊尼」恐由被告乙○○攜帶ＭＤＭＡ入境易生意外
    所致，亦經被告乙○○於甲○調查時供明在卷（見甲○卷第五十九頁），並非被
    告乙○○未參予本件運輸、走私管制口之第二級毒品ＭＤＭＡ之故。又被告乙○
    ○先行返台前即交待被告丙○○於入境中正國際機場後，應即以其000000
    0000號行動電話聯絡，以約定交付該ＭＤＭＡ毒品乙事，亦據被告丙○○供
    明在卷，足徵被告乙○○對於本件犯罪，自始即已參與，否則何必交待被告丙○
    ○走私入境後，應即以行動電話聯繫交付毒品乙事，並於丙○○與其聯繫時，要
    求張某立即搭乘計程車南下彰化縣員林，以交付該ＭＤＭＡ毒品？其辯謂未與「
    澎哥」、丙○○共謀運輸、走私管制進口之第二級毒品ＭＤＭＡ入境，殊係卸責
    圖免之詞，委不足採。
(三)又被告乙○○表示其並未接觸扣案之餅乾盒，該餅乾盒上未留有其指紋，足堪証
    明該二盒裝有ＭＤＭＡ毒品之餅乾盒與其無關云云，嗣經甲○調取該二盒餅乾盒
    及被告乙○○、丙○○二人之指紋，送請法務部調查局鑑定結果，該二盒餅乾盒
    上固留有清晰可供比對之指紋十枚，惟經核與被告乙○○、丙○○之指紋不符，
    有該局九十一年七月十六日調科貳字第０九一００四二六八四０號鑑定通知書乙
    份可按（見甲○卷第一六三頁），依此，該二盒餅乾盒既係由被告丙○○攜帶入
    境，理應留有丙○○之指紋，豈該二盒餅乾盒上所留之指紋竟與被告丙○○之指
    紋不符，是否足堪以該二盒餅乾盒上是否留有告二人之指紋，據為被告二人是否
    涉犯本案之証據，已非無疑。嗣經甲○再函向桃園縣調查站查詢扣案之二盒餅乾
    盒嗣後是否曾經該站改行包裝，經該站函覆稱：「﹕海查獲前開不明藥丸，係由
    海關人員在丙○○面前完成鉛封，﹕交給本單位站人員帶回，﹕﹕復對丙○○使
    用原詢問室詢問時，由緝毒組組長劉伯岳在張員目視下取出海關交付已鉛封之不
    明藥品拆封，磅稱重，並另行包裝，當場交由丙○○認証簽封，成法定簽封程序
    。」云云，顯見該二盒餅乾盒為查獲時，已先經海關人員鉛封，嗣後再由桃園縣
    調查站人員依法拆封磅稱重量，再另行包裝，以致在該二盒餅乾盒上先留有之指
    紋，已經前開先後鉛封，另行包裝序而破壞，而未留有被告二人之指紋甚明。
(四)扣案之二盒餅乾盒內藏置之藥丸，經送法務部調查局鑑驗結果，發覺有第二級毒
    品ＭＤＭＡ成份，合計淨重四二五五公克，純度三六．五五％，純質淨重一五五
    五．二公克，有法務部調查局於九十年三月九日之（９０）陸（一）字第九０一
    三三０七八號檢驗通知書一紙附卷可稽（見第三七七九號偵查卷第六十一頁）；
    又ＭＤＭＡ係經行政院衛生署公告為第二級毒品防制，亦有該署八十八年十二月
    八日（八八）台衛字第四四五０一號函及「各級管制藥品之範圍及種類」公告在
    卷可稽（見同上偵卷第二十三頁、第二十四頁），足徵被告丙○○攜帶入境之藥
    丸確係第二級毒品ＭＤＭＡ無訛。
(五)被告丙○○雖復辯謂該二盒餅乾盒係因乙○○之行李過多，無法攜帶，故委請其
    幫忙帶回台灣，故其不知餅乾盒內藏有ＭＤＭＡ云云。然被告乙○○於原審已陳
    稱：伊自馬來西亞返國時，僅帶一個旅行袋，裡面裝衣服而已等語，顯見被告乙
    ○○並無被告丙○○所陳因行李過多，無法裝帶該二盒餅乾盒，而請幫忙攜帶等
    情狀，足認被告丙○○該部分所辯不實。
(六)至被告丙○○於桃園縣調查站訊問時曾指稱其係於二年前，在大陸地區太平市與
    「澎哥」、乙○○認識云云，然該情已為被告乙○○否認，嗣經甲○依職權調取
    被告二人之出入境紀錄，被告乙○○在九十年十月二十三日之前，並無出入境紀
    錄，有內政部入出境管理局九十一年四月三十日境信昌字第０九一００二六四三
    七函及函附之出入境紀錄在卷可按（見甲○卷第一一二頁、第一一三頁），可証
    被告丙○○該部分所供不實，惟該部分事實，與被告二人嗣後如何與「澎哥」、
    「尊尼」等人共謀運輸、走私管制進口之第二級毒品ＭＤＭＡ無涉，被告丙○○
    之該部分供述，雖不足採，亦不影響本件犯罪之成立。
(七)至被告乙○○復具狀請求合對桃園縣調查站之偵訊筆錄，並查明其與丙○○、「
    澎哥」三人間電話之通聯情形。經甲○向桃園縣調查站調取偵訊銫影帶勘驗結果
    ，該偵訊筆錄上所載與偵訊錄影帶之內容大致相符，有甲○勘驗筆錄乙份及所附
    依該錄影帶所製偵訊內容摘要在卷可憑（見甲○卷第八十一頁至第九十五頁）。
    甲○復依該偵訊筆錄上所載各電話及行動電話調取相關之通聯紀錄，均因已逾保
    存期限，致無法調取，亦有中華電信公司北區營運處函、遠傳公司函（見甲○卷
    第一三六頁、第一三七─一頁），已無從調查相關之電話通聯情形，附此敘明。
(八)「澎哥」其人被告等雖供陳係於九十一月至二月間，經由內政部警政罼刑事警察
    局自大陸地區押解回國，請求甲○向該局查詢並傳訊乙節，嗣經甲○向該局查詢
    結果，該局函稱依該局於九十年一月一日至同年二月二十八日期間檔存之遣返資
    料，並未發現綽號與「澎哥」相符之人，自無從自該局查得「澎哥」之年籍資料
    ，以傳訊其到庭。
(九)是被告丙○○、乙○○所辯，均係畏罪卸責之詞，實無足採。此外復有扣案之第
    二級毒品ＭＤＭＡ，合計淨重四二五五公克及裝置之餅乾盒二盒在卷可資佐証，
    是本件事証明確，被告二人犯行均洵堪認定，應予依法論科。
三、查被告等行為後懲治走私條例第二條第一項於九十一年六月二十六日經修正公布
    ，於同年月二十八日生效，並提高其罰金刑至新台幣三百萬元以下，茲比較新舊
    法結果，以修正前之舊法較有利於被告等，爰依刑法第二條第一項但書規定，適
    用修正前之舊懲治走私條例第二條第一項為本件論罪科刑之依據。核被告丙○○
    、乙○○所為，均係犯修正前懲治走私條例第二條第一項私運管制物品進口罪及
    毒品危害防制條例第四條第二項之運輸第二級毒品ＭＤＭＡ罪。被告二人與「澎
    哥」、「尊尼」就犯運輸第二級毒品ＭＤＭＡ及修正前懲治走私條例第二條第一
    項之罪間，有犯意聯絡與行為之分擔，均為共同正犯。又被告丙○○、乙○○二
    人非法持有毒品之低度行為，均應為運輸毒品之高度行為所吸收，不另論罪。又
    被告二人係以一行為觸犯私運管制物品罪、運輸第二級毒品二罪名，為想像競合
    犯，應從較重之毒品危害防制條例第四條第二項之運輸第二級毒品罪處斷。被告
    丙○○曾於八十二年間，因違反麻醉藥品管理條例案件，經台灣台北地方法院判
    處有期徒刑三月確定，於八十三年四月三十日執行完畢；又於八十二年間，因違
    反麻醉藥品管理條例及肅清煙毒條例案件，經台灣台北地方法院分別判處有期徒
    刑六月、三年六月，並定應執行有期徒刑三年十月，上訴後，經甲○駁回上訴確
    定，復於八十四年間，因違反麻醉藥品管理條例案件，經台灣板橋地方法院判處
    有期徒刑七月確定，前開三罪經接續執行，於八十六年七月三日停假釋出獄，假
    釋期間至八十八年十一月十四日縮刑期屆滿，以執行完畢論。有甲○被告全國前
    案紀錄表乙份在卷足憑，被告丙○○於有期徒刑執行完畢後，五年內再犯有期徒
    刑以上刑之本罪，為累犯，除法定本刑為無期徒刑部分依法不得加重外，就有期
    徒刑及罰金刑部分均依法加重其刑。又被告丙○○為桃園中正機場海關人員會同
    桃園調查站調查員查獲，即供出該第二級毒品ＭＤＭＡ之來源，係被告乙○○與
    尊尼在馬來西亞ＨＯＴＥＬＥＱＵＡＴＡＲＩＡＬ所交付，囑其運輸回台灣後，
    再與被告乙○○聯繫並交付，並當場以電話與被告乙○○所交付之行電說大話碼
    約妥交付地點後，帶同調查局人員南下，在彰化縣員林鎮○○路合作茶庫前緝獲
    被告乙○○，供出毒品來源，並破獲乙○○，已如前述，爰依法減輕其刑，並先
    加後之。
四、原審以被告等所犯罪証明確，依法予以論科，固非無見，惟查被告丙○○於中正
    國際機場為海關人員查獲後，於偵訊時即供出該第二級毒品ＭＤＭＡ之來源，並
    會同桃園調查站承辦人員南下彰化員林鎮而破獲被告乙○○，原審未依毒品危害
    防制條例第十七條規定減輕其刑，尚有違誤；又被告乙○○、丙○○除與「澎哥
    」共犯本罪外，尚與「尊尼」之馬來西亞籍成年男子共犯本案，原審漏未認定亦
    係本案之共同正犯，尚有未洽；又原審於懲治走私條例於九十一年六月二十六日
    修正公布後，未及比較新舊法之適用，亦有未合。本件被告乙○○、丙○○上訴
    意旨均空言否認犯罪，固無足取，惟原判決有可議，自無可維持，應由甲○予以
    撤銷改判，爰審酌被告二人為貪圖利益，而前往馬來西亞運輸、走私管制進口之
    第二級毒品ＭＤＭＡ入境，數量淨重達四千二百五十五公克之鉅，足以嚴重毒化
    社會，危害治安，及其等之犯罪動機、目的、手段及犯罪後態度等一切情狀，分
    別量處如主文第二項所示之刑，以資懲儆。
五、扣案之ＭＤＭＡ淨重四千二百五十五公克，係屬第二級毒品，爰依毒品危害防制
    條例第十八條第一項前段之規定宣告沒收銷燬之。另扣案之餅乾盒二盒，係供裝
    置第二級毒品ＭＤＭＡ之用，由共同尊尼持交被告乙○○，再轉交予被告丙○○
    攜帶入境，為供犯罪所用之物，爰依同條例第十九條第一項規定宣告沒收，如全
    部或一部不能沒收時，追徵其價額或以其財產抵償之。
六、據上論斷，應依刑事訴訟法第三百六十九條第一項前段、第三百六十四條、第二
    百九十九條第一項前段、毒品危害防制條例第四條第二項、第十八條第一項前段
    、第十九條第一項，修正前懲治走私條例第二條第一項，刑法第二條第一項但書
    第十一條前段、第二十八條、第四十七條、第五十五條，判決如主文。
本案經檢察官陳文琪到庭執行職務。
中      華      民      國    九十一    年    十一      月    二十二    日
                              臺灣高等法院刑事第十六庭
                                  審判長法  官  許  增  男
                                        法  官  周  煙  平
                                        法  官  黃  鴻  昌
右正本證明與原本無異。
如不服本判決應於收受送達後十日內向甲○提出上訴書狀，其未敘述上訴之理由者並
得於提起上訴後十日內向甲○補提理由書（均須按他造當事人之人數附繕本）。
                                        書記官  黃  千  鶴
中      華      民      國    九十一    年    十一      月    二十二    日
附錄本案論罪科刑法條全文：
毒品危害防制條例第四條第二項：
製迼、運輸、販賣第二級毒品者，處無期徒刑或七年以上有期徒刑，得併科新台幣七
百萬元以下罰金。
修正前懲治走私條例第二條第一項：
私運管制物品進口、出口逾公告數額者，處七年以下有期徒刑，得併科七千元以下罰
金。
